【裁判字號】    95,上更(一),145
【裁判日期】    950810
【裁判案由】    強盜
【裁判全文】
臺灣高等法院臺中分院刑事判決     95年度上更(一)字第145號
上  訴  人
即  被  告  丑○○
指定辯護人  本院公設辯護人  乙○○
上列上訴人因強盜案件，不服臺灣臺中地方法院94年度訴字第20
43號中華民國94年10月19日第一審判決（起訴案號：臺灣臺中地
方法院檢察署94年度偵字第8285、9796號），提起上訴，案經判
決，由最高法院發回更審，本院判決如下：
    主  文
原判決關於丑○○強盜及定應執行刑部分撤銷。
丑○○連續意圖為自己不法之所有，攜帶兇器，以脅迫至使不能
抗拒，而取他人之物，累犯，處有期徒刑拾年，扣案之黑色美工
刀壹支及鑰匙貳支均沒收。
    犯罪事實
一、丑○○前於民國（下同）83年間，因違反肅清煙毒條例案件
    及麻醉藥品管理條例案件，經本院及台灣台中地方法院（以
    下稱原審法院)分別判處有期徒刑3年1月及6月確定後，復經
    本院裁定應執行有期徒刑3年6月確定。再於84年間，因犯違
    反肅清煙毒條例、竊盜及詐欺等案件，經本院及原審法院分
    別判處有期徒刑3年1月、3月及4月確定後，復經本院裁定應
    執行有期徒刑3年6月確定。嗣經接續執行上開所處應執行刑
    有期徒刑3年6月及3年6月，於87年 7月17日假釋出監，甫於
    91年2月2日假釋期滿未經撤銷視為已執行完畢。其猶不知悔
    改，復基於意圖為自己不法所有之概括犯意，攜帶其所有客
    觀上足以對人之生命、身體或健康造成威脅之兇器黑色美工
    刀1支，連續為下列犯罪行為(竊車部分，並無攜帶該支美工
    刀）：
  (一)於附表編號1、2號所示之時、地，獨自攜帶其所有之美工刀
    1支，連續強盜財物(犯罪之手法、被害人及所得財物，均詳
    如附表編號1、2號所示）。
  (二)於附表編號3、4所示之時、地，獨自騎乘機車攜帶其所有之
    美工刀1支，連續強盜財物(犯罪之手法、被害人及所得財物
    ，均詳如附表編號3、4號所示）。
  (三)丑○○為達遂行如附表編號 6、7、9至12、14至17所示連續
    攜帶兇器強盜之犯行，而單獨意圖為自己不法所有之概括犯
    意，連續為如附表編號5、8、13所示之竊盜行為，並分別以
    該3輛竊得之贓車為交通工具，攜帶兇器美工刀1支前往附表
    編號6、7、9至12、14、16、17所示之商店連續強盜（犯罪
    之手法、被害人及所得財物，均詳如附表所示，附表編號15
    部分與李明育共犯，詳如後述）。
二、丑○○復與李明育共同基於意圖為自己不法所有之犯意，丑
    ○○並基於上開同一概括犯意，攜帶其所有之上開美工刀，
    於94年5月4日凌晨5時20分許，由李明育騎乘丑○○所竊得
    之車號TDR－505號輕型機車（即如附表編號13所竊之機車）
    ，搭載丑○○至臺中市○○路○段8號全家便利商店，先由李
    明育進入該便利商店內佯裝購物，先行觀察店內人員，確認
    店內僅有店員丙○○後，走出店外告知丑○○，即由李明育
    騎機車在店外等候接應，由丑○○負責持該支美工刀進入店
    內脅迫丙○○，至使丙○○不能抗拒後，強取店內現金新臺
    幣（下同）1349元、白色袋子1個、100百元IC卡計17張、10
    0元電話卡15張、300元和信電訊股份有限公司補充卡計8張
    及郵票約50張（約400元)等財物，得手後，旋即走出店外坐
    上李明育接應之機車一同逃離現場（詳如附表編號15所示）
    。嗣警經據報於94年5月8日23時30分許，在臺中市○○路○
    段218號2樓查獲李明育施用毒品後，經李明育復主動向警供
    出附表編號15與丑○○共同攜帶兇器強盜之犯行，再經警於
    同年月9日7時許，在臺中市○○路與綏遠路口查獲丑○○，
    並扣得上開丑○○所有用以強盜之美工刀1支及用以竊車之
    鑰匙2支。
三、案經臺中市警察局移送及臺中市警察局第二分局報告臺灣臺
    中地方法院檢察署檢察官偵查起訴。
    理  由
一、訊據上訴人即被告丑○○對於附表所示之犯罪事實，均坦承
    不諱，核與證人即被害人卯○○、甲○○、陳俊儀、戌○○
    、丙○○、己○○、壬○○、丁○○、辛○○於警詢（見偵
    字第 8285號卷(一)第25、26、29、30、33至37、40、41、131
    、132、135、136頁，原審卷(一)第225、226頁)；證人即被害
    人申○○、子○○、午○○、嚴利全、酉○○、未○○於警
    詢及原審(見偵字第8285號卷(一)第38、39、42、43、133、13
    4、158、159、175至179頁，原審卷(一)第202、203頁)；證人
    即向被告收購附表編號15該次強盜所得郵票之方偉銘於警詢
    （見偵字第8285號卷(一)第53至55頁）；證人辰○○、巳○○
    、庚○○於本院審理中（見本院卷第50、51頁）證述之情節
    相符，並有搜索扣押筆錄、扣押目錄表、贓物認領保管單、
    照片、統一發票附卷可稽（見偵字第8285號卷(一)第57至71、
    80至91、93、94頁，原審卷(一)第227頁）及黑色美工刀1支、
    鑰匙2支扣案可資佐證，足認被告上開自白核與事實相符，
    應堪採信，本案事證明確，被告之犯行應堪認定。又被告未
    於本案言詞辯論終結前對於前揭被害人等人於警詢中所為陳
    述爭執有無證據能力，而渠等於警詢所證，又查無不法取供
    之情事，且核與被告供述之內容相符，依刑事訴訟法第15 9
    條之5之規定，視為同意作為證據，而有證據能力，併此敘
    明。
二、被告雖供稱：如附表編號 6所示強盜犯行，係伊與綽號「阿
    翔」之劉祥偉（口卡見偵字第8285號卷(一)第182頁)共同為之
    等語。惟查，被告於94年 5月26日警詢時係供稱：伊雖有要
    劉祥偉載伊去便利商店，但劉祥偉並不知伊去犯案等語（見
    偵字第8285號卷(一)第169頁）；於94年6月20日原審訊問時，
    供稱：阿翔並不知伊有拿美工刀進去店內等語（見原審卷(一)
    第39頁）。核被告丑○○對於綽號阿翔之男子或劉祥偉是否
    為該次犯行之共犯一節，所供既先後反覆不一，復查無其他
    積極證據足認綽號「阿翔」之男子或劉祥偉，就被告丑○○
    此部分犯行，確有犯意聯絡與行為分擔，自難遽認為與被告
    丑○○為共同正犯。又被告為附表編號3、9所示之犯行，當
    時在場遭被告強盜財物之人，分別係店內員工癸○○及寅○○，該兩間便利商店之經營者即嚴利全及陳俊儀當時均未在
    場，業據被害人陳俊儀於警詢及被害人嚴利全於原審法院審
    理中分別陳明在卷，檢察官起訴書誤載被告為該兩次犯行，
    係分別對嚴利全及陳俊儀為之，均有誤會。又檢察官起訴書
    附表編號1、6部分漏列被害人部分（詳如後述），亦有未合
    。
三、按刑法上之強盜罪係施以強暴、脅迫等非法方法，致使不能
    抗拒而取其財物或令其交付之犯罪行為，至所謂強暴、脅迫
    之手段，祇須抑壓被害人之抗拒，足以喪失其意思自由為已
    足，縱令被害人實際並無抗拒行為，仍於強盜罪之成立不生
    影響。易言之，若行為人已經實施強暴、脅迫行為，使被害
    人陷於不能保護其財產狀態，違反被害人意願，取去其財物
    ，則不論被害人是心理被壓制而不敢抗拒，或身體被壓制致
    無法抗拒，即與刑法第 328條所謂使人不能抗拒之情形相符
    ，應成立強盜罪。且行為人持刀抵住被害人身體，即已屬強
    暴之行為（最高法院92年度臺上字第2781號、第4240號判決
    意旨參照）。又扣案之美工刀經本案當庭勘驗結果，刀刃長
    約12公分，黑色塑膠刀柄長約15公分，刀刃鋒利尖銳等情，
    有勘驗筆錄及照片附卷可參（見本院更一卷第53頁，偵字第
    8285號卷(一)第89頁），足見該支美工刀在客觀上足以對人之
    生命、身體或健康造成威脅，自屬兇器之一種，是被告於附
    表編號 1至3、6、7、9至12、14至16所示之犯行，均係犯強
    盜罪而有刑法第 321條第1項第3款攜帶兇器之情形，核犯同
    法第330條第1項之攜帶兇器強盜既遂罪；其如附表編號4及1
    7所示犯行，均係犯強盜未遂而有刑法第321條第1項第3款之
    情形，均係犯同法第330條第2項、第 1項之攜帶兇器強盜未
    遂罪；其如附表編號5、8、13號所示犯行，均係犯同法第32
    0條第1項之竊盜罪；被告與李明育就如附表編號15所示攜帶
    兇器強盜犯行，具有犯意聯絡與行為分擔，為共同正犯。至
    被告如附表編號 6所示犯行，尚無積極證據足認綽號「阿翔
    」之男子或劉祥偉係屬共同正犯，業如前述，檢察官誤認被
    告與綽號「阿翔」之成年男子共犯此部分犯行等語，尚有未
    合。被告丑○○於如附表編號 4、17所示犯行，均已著手於
    攜帶兇器強盜犯罪行為之實行而不遂，均為未遂犯。被告先
    後3次竊盜犯行、先後14次攜帶兇器強盜犯行，均時間緊接
    ，觸犯構成要件相同之罪名，顯各係基於概括犯意反覆為之
    ，各為連續犯，應各依修正前刑法第56條規定，分別依刑法
    第320條第1項竊盜罪、同法第330條第1項攜帶兇器強盜既遂
    罪 (從情節較重之附表編號6論處，因該次被害人有2人，侵
    害2法益，且強盜取得之金額達1萬元）之一罪論處，並均依
    法加重其刑。又被告於如附表編號1、6所示攜帶兇器強盜犯
    行，係以一行為同時地對兩名被害人為之（被害人姓名詳如
    附表編號1、6所示），係觸犯數罪名，侵害數法益，為想像
    競合犯，應依刑法第55條規定，從一重處斷。又檢察官就被
    告如附表編號1所示犯行漏列被害人徐家真、就附表編號6所
    示犯行漏列被害人廖莉婷，此部分雖未據檢察官起訴，惟既
    與各該次附表所示經檢察官起訴部分，具有想像競合犯之裁
    判上一罪關係，均為起訴效力所及，本院自應併予審判。查
    ，被告於警詢及原審均供明：伊行竊機車是為了行搶超商用
    等語（見偵字第8285號卷(一)第23、24頁，原審卷第(一)第46頁
    ），是被告所犯連續竊盜罪，與連續攜帶兇器強盜罪間，均
    有方法結果之牽連關係，應依修正前刑法第55條牽連犯之規
    定，從一重論以連續攜帶兇器強盜罪。末查，被告有如犯罪
    事實欄所載之前科犯行，甫於91年2月2日假釋期滿未經撤銷
    視為已執行完畢等情，有臺灣高等法院被告全國前案紀錄表
    附卷可參，被告於受有期徒刑執行完畢後5年內，再犯本件
    有期徒刑以上之罪，為累犯，應依刑法第47條規定遞加重其
    刑。原審以被告罪證明確，予以論罪科刑，固非無見，惟：
    (一)被告係於94年3月14日晚間、同年月16日晚間及同年4月20
    日晚間某時，分別竊得附表編號5、8、13之機車，業據被告
    於本院審理時坦承在卷（見本院更一卷第54頁），原審誤載
    為係於同年 3月15日10時許、同年月17日6時30分許及同年4
    月21日21時許所竊得（原審記載之時間，係被害人事後發現
    機車失竊之時間等情，業據證人辰○○、庚○○於本院及李
    定吾於警詢證述在卷）；(二)附表編號3、4部分，被告並非騎
    乘所竊得之機車強盜財物等情，業據其於本院審理時供承在
    卷（見本院更一卷第51頁反面），參以被告最早係於94年3
    月14日晚間某時，始竊得張明育之機車犯案，原審認被告犯
    附表編號3、4所示之強盜犯行，亦係騎乘所竊得之機車，亦
    有未洽。被告上訴意旨略以：伊始終完全坦承犯行，且伊於
    犯罪前，並非不務正業，擁有烘培麵包，餐廚等技術，並在
    自家經營之食品行幫忙店務，擔任送貨員等工作，原審判決
    量刑過重云云，指摘原判決不當，雖無理由，但原判決既有
    上述可議之處，自應由本院將原判決撤銷改判。爰審酌被告
    為20餘歲之成年男子，不知以正當方法賺取金錢供己所需，
    竟為上開犯行，對如附表編號1至17所示被害人等及社會治
    安危害甚鉅、被告所犯攜帶兇器強盜罪具有暴力性，然考其
    犯罪後尚能坦承全部犯行等一切情狀，量處如主文所示之刑
    。扣案之黑色美工刀1支、鑰匙2支，分係被告所有供犯上開
    強盜及竊盜罪所用之物，業據被告供明在卷（見原審卷(二)第
    19頁），爰依刑法第38條第1項第2款規定予以宣告沒收。至
    本案另扣得被告所有之黑色短上衣、短褲、淺灰色長夾克及
    長褲，雖係被告犯罪時所穿之衣物，惟尚難認係直接供被告
    犯罪所用之物，爰不予宣告沒收。再者，被告連續攜帶兇器
    強盜部分，既係從一重之附表編號6所示之犯行論處，而被
    告該次攜帶兇器強盜犯行，並非與他人共犯，則被告攜帶兇
    器強盜犯行之主文自無庸諭知「共同」兩字（最高法院72
    年度臺上字第2960號判例意旨參照）。
四、又被告行為後，刑法第55條牽連犯、第56條連續犯之規定，
    業於94年1月7日修正公布刪除，並於95年7月1日施行，則被
    告之犯行，因行為後新法業已刪除牽連犯、連續犯之規定，
    此刪除雖非犯罪構成要件之變更，但顯已影響行為人刑罰之
    法律效果，自屬法律有變更，依新法第2條第1項前段規定，
    比較新舊法結果，仍應適用較有利於被告之行為時法即舊法
    論以牽連犯、連續犯，附此敘明。
據上論結，應依刑事訴訟法第369條第1項前段、第364條、第299
條第1項前段，刑法第 2條第1項前段、第28條、第330條第1項、
第320條第1項、第55條(想像競合犯）、第47條、第38條第1項第
2款、修正前刑法第55條 (牽連犯）、第56條判決如主文。
本案經檢察官戊○○到庭執行職務。
中    華    民    國    95    年     8    月    10    日
               刑事第十庭  審判長法  官  林  照  明
                                 法  官  唐  光  義
                                 法  官  蔡  名  曜
上列正本證明與原本無異。
如不服本判決應於收受送達後十日內向本院提出上訴書狀，其未
敘述上訴之理由者並得於提起上訴後十日內向本院補提理由書（
均須按他造當事人之人數附繕本）。
                                 書記官  劉  恒  宏
中    華    民    國    95    年    8     月    14    日
附錄本案論罪科刑法條：
刑法第330條第1項：
犯強盜罪而有第321條第1項各款情形之一者，處7年以上有期徒
刑。
刑法第320條第1項：
意圖為自己或第三人不法之所有，而竊取他人之動產者，為竊盜
罪，處5年以下有期徒刑、拘役或5百元以下罰金。
附表：
┌──┬────┬──────┬────────┬──────┬────────┐
│編號│被 害 人│  時   間   │  地    點      │行  為  人  │犯  罪  行  為  │
├──┼────┼──────┼────────┼──────┼────────┤
│一  │丁○○  │九十四年三月│臺中市○○路十七│丑○○      │持其所有客觀上足│
│    │徐家真  │二日十九時十│號「香草集」店家│            │供兇器使用之美工│
│    │        │二分許      │                │            │刀一支脅迫丁○○│
│    │        │            │                │            │及徐家真交出財物│
│    │        │            │                │            │，至使丁○○及徐│
│    │        │            │                │            │家真均不能抗拒，│
│    │        │            │                │            │交出現金五千一百│
│    │        │            │                │            │元得逞。        │
├──┼────┼──────┼────────┼──────┼────────┤
│二  │卯○○  │九十四年三月│臺中市西屯區太原│丑○○      │持其所有客觀上足│
│    │        │八日凌晨三時│路一段六三號OK便│            │供兇器使用之同上│
│    │        │許          │利商店          │            │美工刀一支脅迫張│
│    │        │            │                │            │志鋒交出財物，至│
│    │        │            │                │            │使卯○○不能抗拒│
│    │        │            │                │            │後，丑○○即動手│
│    │        │            │                │            │強取卯○○所有之│
│    │        │            │                │            │現金二千七百元及│
│    │        │            │                │            │峰牌香菸一包得手│
│    │        │            │                │            │。              │
├──┼────┼──────┼────────┼──────┼────────┤
│三  │癸○○  │九十四年三月│臺中市○○○路四│丑○○      │丑○○騎乘機車，│
│    │        │十二日十四時│一○號嚴利全所經│            │持其所有客觀上足│
│    │        │○分        │營之統一便利商店│            │供兇器使用之同上│
│    │        │            │                │            │美工刀一支進入店│
│    │        │            │                │            │內，脅迫店內員工│
│    │        │            │                │            │癸○○交出現金，│
│    │        │            │                │            │至使癸○○不能抗│
│    │        │            │                │            │拒後，丑○○即動│
│    │        │            │                │            │手強取店內現金一│
│    │        │            │                │            │千五百元及價值六│
│    │        │            │                │            │千元之電話預付卡│
│    │        │            │                │            │二十張等財物得手│
│    │        │            │                │            │（起訴書附表誤認│
│    │        │            │                │            │係對嚴利全為之）│
│    │        │            │                │            │。              │
├──┼────┼──────┼────────┼──────┼────────┤
│四  │酉○○  │九十四年三月│臺中市○○路○段│丑○○      │丑○○騎乘機車，│
│    │        │十三日二十時│一六九號一心食品│            │持其所有客觀上足│
│    │        │三十分許    │行              │            │供兇器使用之同上│
│    │        │            │                │            │美工刀一支進入店│
│    │        │            │                │            │內，脅迫酉○○交│
│    │        │            │                │            │出置於收銀機內之│
│    │        │            │                │            │現金二千五百元，│
│    │        │            │                │            │惟因酉○○按警鈴│
│    │        │            │                │            │報警，丑○○見狀│
│    │        │            │                │            │逃逸，始未得逞。│
├──┼────┼──────┼────────┼──────┼────────┤
│五  │辰○○  │九十四年三月│臺中市西屯區西屯│丑○○      │持其所有之鑰匙一│
│    │        │十四日晚間某│路二段一七之九號│            │支竊取辰○○所有│
│    │        │時          │前              │            │車牌號碼為SSF-  │
│    │        │            │                │            │470號之輕機車一 │
│    │        │            │                │            │輛（價值約五千元│
│    │        │            │                │            │）得手。        │
├──┼────┼──────┼────────┼──────┼────────┤
│六  │甲○○  │九十四年三月│臺中市○區○○路│丑○○      │以由不知情之成年│
│    │廖莉婷  │十五日二二時│五三八號喫茶小舖│            │男子「阿翔」騎乘│
│    │        │十五分許    │                │            │所竊得之機車搭載│
│    │        │            │                │            │丑○○至該店後，│
│    │        │            │                │            │丑○○即自行進入│
│    │        │            │                │            │店內，持同上客觀│
│    │        │            │                │            │上足供兇器使用之│
│    │        │            │                │            │美工刀一支脅迫店│
│    │        │            │                │            │員甲○○及廖莉婷│
│    │        │            │                │            │退後，至使甲○○│
│    │        │            │                │            │及廖莉婷不能抗拒│
│    │        │            │                │            │後，強取店內現金│
│    │        │            │                │            │一萬元得手。    │
├──┼────┼──────┼────────┼──────┼────────┤
│七  │午○○  │九十四年三月│臺中市○○路○段│丑○○      │騎乘所竊得之機車│
│    │        │十七日凌晨四│二○二號OK便利商│            │，持其所有客觀上│
│    │        │時許        │店              │            │足供兇器使用之同│
│    │        │            │                │            │上美工刀一支脅迫│
│    │        │            │                │            │午○○交出財物，│
│    │        │            │                │            │至使午○○不能抗│
│    │        │            │                │            │拒後，丑○○即動│
│    │        │            │                │            │手強取店內現金二│
│    │        │            │                │            │千元、香菸三包及│
│    │        │            │                │            │電話卡等物品得手│
│    │        │            │                │            │。              │
├──┼────┼──────┼────────┼──────┼────────┤
│八  │巳○○  │九十四年三月│臺中市○區○○街│丑○○      │持其所有之鑰匙一│
│    │        │十六日晚間某│六○五號前      │            │支竊取吳美珠所有│
│    │        │時          │                │            │由其女巳○○使用│
│    │        │            │                │            │車牌號碼為TBN-68│
│    │        │            │                │            │3 號之輕型機車一│
│    │        │            │                │            │輛（價值約五千元│
│    │        │            │                │            │）得手。        │
├──┼────┼──────┼────────┼──────┼────────┤
│九  │寅○○  │九十四年三月│臺中市西屯區漢口│丑○○      │騎乘其所竊得之機│
│    │        │十九日二十一│路二段二九號陳俊│            │車，持其所有客觀│
│    │        │時二十分許  │儀所經營之小潘潘│            │上足供兇器使用之│
│    │        │            │麵包店          │            │同上美工刀一支朝│
│    │        │            │                │            │店內員工寅○○揮│
│    │        │            │                │            │舞，至使寅○○不│
│    │        │            │                │            │能抗拒後，丑○○│
│    │        │            │                │            │即動手強取店內現│
│    │        │            │                │            │金二萬元得手（起│
│    │        │            │                │            │訴書附表誤認係對│
│    │        │            │                │            │陳俊儀為之）。  │
├──┼────┼──────┼────────┼──────┼────────┤
│十  │戌○○  │九十四年三月│臺中市○區○○路│丑○○      │騎乘所竊得之機車│
│    │        │二十二日凌晨│三七五號全家便利│            │，持其所有客觀上│
│    │        │零時許      │商店            │            │足供兇器使用之同│
│    │        │            │                │            │上美工刀一支脅迫│
│    │        │            │                │            │戌○○，至使謝英│
│    │        │            │                │            │豪不能抗拒後，林│
│    │        │            │                │            │瑞祥即動手強取店│
│    │        │            │                │            │內現金四千元得手│
│    │        │            │                │            │。              │
├──┼────┼──────┼────────┼──────┼────────┤
│十一│未○○  │九十四年三月│臺中市○○路○段│丑○○      │騎乘所竊得之機車│
│    │        │二十三日二十│一八四號胡桃鉗生│            │，持其所有客觀上│
│    │        │時四十分許  │活家飾館        │            │足供兇器使用之同│
│    │        │            │                │            │上美工刀一支脅迫│
│    │        │            │                │            │未○○，至使蔡沛│
│    │        │            │                │            │珊不能抗拒後，林│
│    │        │            │                │            │瑞祥即動手強取店│
│    │        │            │                │            │內現金七千元得手│
│    │        │            │                │            │。              │
├──┼────┼──────┼────────┼──────┼────────┤
│十二│壬○○  │九十四年三月│臺中市○○路四○│丑○○      │騎乘所竊得之機車│
│    │        │二十八日十八│八號卡但屋糕餅店│            │，持其所有客觀上│
│    │        │時二十分許  │                │            │足供兇器使用之同│
│    │        │            │                │            │上美工刀一支脅迫│
│    │        │            │                │            │壬○○，至使李宛│
│    │        │            │                │            │臻不能抗拒後，林│
│    │        │            │                │            │瑞祥即動手強取店│
│    │        │            │                │            │內現金四千二百元│
│    │        │            │                │            │得手。          │
├──┼────┼──────┼────────┼──────┼────────┤
│十三│辛○○  │九十四年四月│臺中市○○街五九│丑○○      │持其所有之鑰匙一│
│    │        │二十日晚間某│九之一號前      │            │支竊取李文忠所有│
│    │        │時          │                │            │由李文定使用車牌│
│    │        │            │                │            │號碼為TDR- 505號│
│    │        │            │                │            │之輕型機車一輛（│
│    │        │            │                │            │價值約五千元）得│
│    │        │            │                │            │手。            │
├──┼────┼──────┼────────┼──────┼────────┤
│十四│申○○  │九十四年五月│臺中市○區○○街│丑○○      │騎乘所竊得之機車│
│    │        │三日二十一時│二九四號小潘潘麵│            │，持其所有客觀上│
│    │        │許          │包店            │            │足供兇器使用之同│
│    │        │            │                │            │上美工刀一支脅迫│
│    │        │            │                │            │申○○，至使賴佳│
│    │        │            │                │            │妮不能抗拒後，林│
│    │        │            │                │            │瑞祥即動手強取店│
│    │        │            │                │            │內現金三千一百元│
│    │        │            │                │            │得手。          │
├──┼────┼──────┼────────┼──────┼────────┤
│十五│丙○○  │九十四年五月│臺中市○區○○路│丑○○      │以由李明育騎乘車│
│    │        │四日凌晨五時│一段八號全家便利│李明育      │號為TRD-505號之 │
│    │        │二十分許    │商店            │            │輕型機車搭載林瑞│
│    │        │            │                │            │祥至該店前，並由│
│    │        │            │                │            │李明育騎機車在店│
│    │        │            │                │            │外等候接應，由林│
│    │        │            │                │            │瑞祥負責持同上客│
│    │        │            │                │            │觀上足供兇器使用│
│    │        │            │                │            │之美工刀一支進入│
│    │        │            │                │            │店內脅迫丙○○，│
│    │        │            │                │            │至使丙○○不能抗│
│    │        │            │                │            │拒後，強取店內現│
│    │        │            │                │            │金一千三百四十九│
│    │        │            │                │            │元、白色袋子一個│
│    │        │            │                │            │、一百元IC卡計十│
│    │        │            │                │            │七張、一百元電話│
│    │        │            │                │            │卡十五張、三百元│
│    │        │            │                │            │和信補充卡計八張│
│    │        │            │                │            │及郵票約五十張 (│
│    │        │            │                │            │計約四百元)等財 │
│    │        │            │                │            │物得手。        │
├──┼────┼──────┼────────┼──────┼────────┤
│十六│子○○  │九十四年五月│臺中市北屯區昌平│丑○○      │騎乘所竊得之機車│
│    │        │六日凌晨五時│路二段五之一號全│            │，持其所有客觀上│
│    │        │三十五分許  │家便利商店      │            │足供兇器使用之同│
│    │        │            │                │            │上美工刀一支，以│
│    │        │            │                │            │將美工刀架在林志│
│    │        │            │                │            │和肩膀上之強暴方│
│    │        │            │                │            │式，至使子○○不│
│    │        │            │                │            │能抗拒後，丑○○│
│    │        │            │                │            │即動手強取店內現│
│    │        │            │                │            │金三千元得手。  │
├──┼────┼──────┼────────┼──────┼────────┤
│十七│己○○  │九十四年五月│臺中市西屯區上仁│丑○○      │騎乘所竊得之機車│
│    │        │八日六時十三│街一○二號統一便│            │，持其所有客觀上│
│    │        │分許        │利商店          │            │足供兇器使用之同│
│    │        │            │                │            │上美工刀一支進入│
│    │        │            │                │            │店內，一手抓住吳│
│    │        │            │                │            │育霖肩膀，一手以│
│    │        │            │                │            │美工刀抵住己○○│
│    │        │            │                │            │腹部後，因遭吳育│
│    │        │            │                │            │霖推開並持掃帚對│
│    │        │            │                │            │抗，復有行人經過│
│    │        │            │                │            │，丑○○乃即逃離│
│    │        │            │                │            │現場，而強盜未得│
│    │        │            │                │            │逞。            │
└──┴────┴──────┴────────┴──────┴────────┘
                                                      Ｆ


司法院資訊處製作；財團法人民間司法改革基金會備份。
